【裁判字號】    98,交上訴,44
【裁判日期】    980513
【裁判案由】    公共危險等
【裁判全文】
臺灣高等法院刑事判決                98年度交上訴字第44號
  上  訴  人
  即  被  告  乙○○
上列上訴人因公共危險等案件，不服臺灣板橋地方法院98年度交
訴字第22號，中華民國98年2月27日第一審判決（起訴案號：臺
灣板橋地方法院檢察署98年度偵字第680號），提起上訴，嗣因
被告就被訴事實為有罪之陳述，本院告知被告簡式審判程序之旨
，並聽取當事人之意見後，裁定依簡式審判程序進行，本院判決
如下：
    主  文
上訴駁回。
乙○○緩刑年。
    事  實
一、乙○○於民國（下同）97年11月1日上午6時20分時許，無照
    （駕駛執照業經註銷）駕駛車牌號碼GR－7171號自用小客車
    ，沿臺北縣中和市○○路往中和路方向行駛，行經臺北縣中
    和市○○路50號前時，本應注意車前狀況，並隨時採取必要
    之安全措施，且汽車在未劃設慢車道之雙向二車道行駛時，
    應在遵行車道內行駛，不得駛入對向車道，而依當時天候晴
    、有晨光、視距良好、路面乾燥、無缺陷、無障礙物，並無
    不能注意之情事，詎乙○○竟疏未注意及此，於行經上開路
    段時，貿然將上開自小客車駛入對向車道內，適有甲○○騎
    乘腳踏車沿臺北縣中和市○○路往水源路方向之對向車道騎
    駛亦行經該處，乙○○雖見狀仍閃避不及，所駕駛之上開自
    用小客車左前方保險桿，乃不慎撞擊甲○○所騎乘之腳踏車
    左側車身，造成甲○○人車倒地後受有左手第2指遠端指骨
    粉碎性開放性骨折合併皮膚壞死、左前臂遠端撓骨粉碎性骨
    折等之身體傷害，詎乙○○於駕車肇事並使人受傷後，竟未
    下車查看或對受傷之甲○○施予救護，反而立即駕車逃離現
    場，嗣因警方據報後調閱該處現場監視錄影帶畫面，因而循
    線查悉上情。
二、案經甲○○訴由臺北縣政府警察局中和分局報請臺灣板橋地
    方法院檢察署檢察官偵查起訴。
    理  由
一、上開犯罪事實，業據上訴人即被告乙○○於警詢、偵查中、
    原審法院審理時及本院審理時坦承不諱，核與告訴人甲○○
    於警詢及偵查中所指證述其所騎乘之腳踏車如何於上開時地
    遭被告駕駛之自用小客車撞及，並因而受有上揭傷害，而被
    告並未下車查看，即行駕車逃離現場之情節大致相符，並有
    道路交通事故現場圖、調查報告表（一）、（二）各1份、
    現場暨車損照片共計18張、天主教耕莘醫院永和分院診斷證
    明書1張、臺北縣政府警察局中和分局道路交通事故肇事人
    自首情形紀錄表1張及舉發違反道路交通管理事件通知單1張
    等附卷可為佐證，是被告自白於前開時地駕車肇事致告訴人
    甲○○受傷後驅車逃逸之犯行，核與事實相符。而按汽車行
    駛時，駕駛人應注意車前狀況，並隨時採取必要之安全措施
    ；又汽車在未劃設慢車道之雙向二車道行駛時，應在遵行車
    道內行駛，道路交通安全規則第94條第3項、第97條第1項第
    1 款分別定有明文，被告於上開時地駕車行經肇事地點時，
    本應注意上開道路交通安全規則，而依現場照片及道路交通
    事故調查報告表所示，當時天候晴、有晨光、視距良好、路
    面乾燥、無缺陷、無障礙物，並無不能注意之情事，詎被告
    竟於行經上開地點時，疏未注意車前狀況，且復違規駛入對
    向車道行駛，致發現告訴人甲○○騎乘之腳踏車時閃避不及
    ，所駕駛之自用小客車不慎撞擊腳踏車，因而肇致本件車禍
    之發生，被害人並因而倒地受有上述傷害，被告就本件事故
    之發生自有過失甚明，而被告之過失責任與告訴人甲○○所
    受之上述傷害間並有因果關係。綜上，本件事證明確，被告
    犯行，均堪予認定。
二、核被告乙○○所為，係犯刑法第284條第1項前段之過失傷害
    罪及第185條之4之肇事逃逸罪。其所犯上開2罪之間，犯意
    各別，行為互異，應予分論併罰之。又被告於上開時地係無
    照（駕照業經註銷）駕駛上開自用小客車上路而肇事，致告
    訴人受有身體多處傷害，是就其所犯上開過失傷害罪之部分
    ，應依道路交通管理處罰條例第86條第1項之規定，加重其
    刑。原審以被告上述犯行，事證明確，援引刑法第284條第1
    項前段、第185條之4、第51條第5款，道路交通管理處罰條
    第86條第1項，刑法施行法第1條之1之規定，並審酌被告之
    素行、就本件車禍發生之過失程度，且在駕車肇事後未對傷
    者施予救助，隨即迅速逃離現場，不惟心存僥倖，漠視車禍
    受害人之生命、身體法益，惡性不輕，因而所造成被害人身
    體及財產損害，及犯罪後之態度等一切情狀，就所犯上開二
    罪，分別量處有期徒刑三月及七月，並定其應執行刑有期徒
    刑八月，經核認事用法，並無不合，而查被告前於91年間雖
    曾因施用第二級毒品罪受有期徒刑以上刑之宣告，惟於92年
    7月13日執行完畢後，5年以內未曾因故意犯罪受有期徒刑以
    上刑之宣告，有本院被告前案紀錄表在卷可稽，此次因一時
    虞疏，疏未注意車前狀況及未在遵行車道內行駛，因而肇致
    本件事故之發生，惟被告嗣已與被害人甲○○達成和解，並
    賠償被害人新台幣15萬元，有臺北縣中和市調解委員會調解
    筆錄乙份及收據乙紙在卷可參，被害人甲○○並於本院審理
    時到庭表示不欲追究被告之意，則被告經此罪刑之宣告，爾
    後當知所警惕，諒無再犯之虞，爰依刑法第74條第1項第2款
    之規定，宣告緩刑三年，以啟自新。
據上論斷，應依刑事訴訟法第368條、刑法第74條第1項第2款，
判決如主文。
本案經檢察官侯寬仁到庭執行職務。
中    華    民    國    98    年    5     月    13    日
                  刑事第十五庭  審判長法  官  吳昭瑩
                                      法  官  李釱任
                                      法  官  張傳栗
以上正本證明與原本無異。
肇事逃逸部分如不服本判決應於收受送達後10日內向本院提出上
訴書狀，其未敘述上訴之理由者並得於提起上訴後10日內向本院
補提理由書（均須按他造當事人之人數附繕本）「切勿逕送上級
法院」。
                                      書記官  吳玉華
中    華    民    國    98    年    5     月    13    日
附錄：本案論罪科刑法條全文
中華民國刑法第284條
因過失傷害人者，處6月以下有期徒刑、拘役或500元以下罰金
，致重傷者，處1年以下有期徒刑、拘役或500元以下罰金。
從事業務之人，因業務上之過失傷害人者，處1年以下有期徒刑
、拘役或1 千元以下罰金，致重傷者，處 3 年以下有期徒刑、
拘役或 2千元以下罰金。
中華民國刑法第185條之4
駕駛動力交通工具肇事，致人死傷而逃逸者，處6月以上5年以下
有期徒刑。


司法院資訊處製作；財團法人民間司法改革基金會備份。
